【裁判字號】    90,簡上,99
【裁判日期】    900829
【裁判案由】    侵權行為損害賠償
【裁判全文】
臺灣屏東地方法院民事判決  九十年度簡上字第九九號
    上  訴  人  乙○○○
    被 上 訴人  甲○○
右當事人間請求侵權行為損害賠償事件，上訴人對於中華民國九十年六月十五日本院
潮州簡易庭九十年度潮簡字第二七三號第一審判決提起上訴，本院判決如左：
    主      文
上訴駁回。
第二審訴訟費用由上訴人負擔。
    事      實
甲、上訴人方面：
一、聲明：求為判決(一)原判決廢棄。(二)被上訴人在第一審之訴駁回。
二、陳述：與原審判決所載相同。
三、證據：援用原審之證據方法。
乙、被上訴人方面：
一、聲明：求為判決如主文所示。
二、陳述：引用原審判決所載。
三、證據：援用原審之證據方法。
    理      由
一、本件被上訴人起訴主張上訴人為其弟媳，於民國八十九年五月十九日下午六時許
    ，因與上訴人為奉養母親之事情發生爭執，上訴人竟基於傷害之故意，在被上訴
    人在屏東縣東港鎮○○○路十一號之住處，持其腳穿之木屐毆打被上訴人，致被
    上訴人受有下口唇挫傷、皮下瘀血○．八乘○．五公分、左手第二、三指擦挫傷
    、青腫之傷害，上訴人所造成之精神上打擊無以復加，爰依侵權行為之法律關係
    ，訴請上訴人給付新台幣（下同）三十萬元之精神慰撫金及法定遲延利息等情。
    而上訴人則以當初係被上訴人先持掃把打伊，伊才還手，且伊僅拿木屐丟被上訴
    人而已，並未打他等語置辯。
二、被上訴人主張之前開事實，業據其於原審中提出診斷證明書一件為證，復經證人
    即被上訴人之妻林洪玉珍於原審證述：上訴人確係手持木屐毆打被上訴人之頭部
    等語屬實（見原審卷宗第二十三頁），而參酌被上訴人所提出診斷書上醫師囑言
    ：「擬以鈍物重擊所致」，且上訴人於原審及本院審理時均自承曾拿木屐丟擲被
    上訴人，雖其稱丟擲的距離約莫當事人席距證人台之遠，然以以木屐之重，該距
    離之近，欲致被上訴人之前開傷害非無可能，則被上訴人之傷應係上訴人所致無
    誤，是被上訴人前開主張應堪採信，上訴人對於被上訴人所受損害自應負侵權行
    為損害賠償責任。
三、按不法侵害他人之身體、健康、名譽、自由、信用、隱私、貞操，或不法侵害其
    他人格法益而情節重大者，被害人雖非財產上之損害，亦得請求賠償相當之金額
    ，民法第一百九十五條第一項定有明文。上訴人既不法侵害被上訴人之身體，則
    被上訴人訴請上訴人賠償非財產上之損害，依法即無不合，惟慰撫金之多寡，應
    斟酌雙方之身分、地位、資力、加害情節、被害人所受之痛苦與其他各種情形定
    之。查本件被上訴人目前並無工作，係國小畢業，現有三層樓房一棟及機車一部
    ；上訴人目前亦無工作，亦為國小畢業，之前從事鐵工工作，每月收入四至五萬
    元，有機車一部，業經兩造分別陳明在卷，原審審酌被上訴人受傷情形、兩造之
    學識、經濟、社會地位，認被上訴人所請求之金額過高，應以三萬元為適當，及
    自訴狀繕本送達翌日起（即九十年四月二十日）至清償日止，按週年利率百分之
    五計算之利息，於法即無不合。從而，上訴意旨指摘原判決不當，求予廢棄改判
    ，為無理由，應予駁回。
據上論結，本件上訴為無理由，依民事訴訟法第四百三十六條之一第三項、第四百四
十九條第一項、第七十八條，判決如主文。
中      華      民      國    九十      年      八      月    二十九    日
                                          臺灣屏東地方法院民事第二庭
~B審判長法官  洪  有  川
~B法      官  賴  秀  雯
~B法      官  柯  雅  惠
右為正本，係照原本作成。
不得上訴。
~B法院書記官  粘  嫦  珠
中      華      民      國    九十      年      八      月    二十九    日


司法院資訊處製作；財團法人民間司法改革基金會備份。
